臺灣高雄地方法院刑事判決　　　　　　　93年度易字第1428號
公　訴　人　臺灣高雄地方法院檢察署檢察官
被　　　告　丁○○　男　31歲.
上列被告因竊盜案件，經檢察官提起公訴（93年度速偵字第1402
號），本院判決如下：
    主  文
丁○○連續攜帶兇器竊盜，處有期徒刑捌月。扣案之鑰匙壹支沒
收之。
    事  實
一、丁○○基於意圖為自己不法所有之概括犯意，連續(一)於民國
    93 年8月12日上午9 時許，在高雄市○○路路旁，見戊○○
    所有之車牌號碼2U-7701 號自用小客車車輛未熄火且無人在
    車內（2U-7701 號自用小客車係於93年8 月12日凌晨某時許
    ，在嘉義市○區○○路387 號前遭不詳人士竊取後置放於該
    處），丁○○即徒手竊取之，得手後留供己作代步使用，嗣
    於93年8 月12日上午11時許，丁○○駕駛車牌號碼2U-7701
    號自用小客車行經高雄市某路旁時，因汽油耗盡，丁○○遂
    拿該自用小客車上之螺絲起子將2U-7701 號自用小客車之車
    牌取下帶走，並將該車棄置在路旁後離去；(二)又承前揭概括
    犯意，及損毀他人之物之故意，於93年8 月12日下午3 時許
    ，在高雄縣鳳山市鳳山園藝試驗所旁，持其在路旁撿拾之石
    塊及客觀上可供兇器使用之前揭螺絲起子、鐵棍（未扣案）
    撬開成立聯合有限公司所有出租予己○○使用之車牌號碼
    7781-JL 號自用小客車車門，而毀損該車之右前座門鎖、排
    檔鎖，再使用其所有鑰匙1 支發動該車，竊取車牌號碼7781
    -JL 號自用小客車，得手後，隨即以前揭螺絲起子將車牌拆
    下，換懸掛上開2U-7701 號車牌後，旋即將7781-JL 號車牌
    2 面丟棄在高屏溪。嗣於93年8 月13日晚間11時許，己○○
    會同員警在丁○○位於屏東縣鹽埔鄉○○村○○街8 號之住
    處，查獲懸掛2U -7701號車牌2 面車牌號碼之7781-JL 號自
    用小客車（已分別發還所有人）及丁○○所有供本件竊盜犯
    罪所用之鑰匙1 支，始查悉上情。
二、案經高雄縣政府警察局鳳山分局報請臺灣高雄地方法院檢察
    署檢察官偵查起訴。
  理  由
一、訊據被告丁○○矢口否認犯有竊盜之犯行，辯稱：伊未竊取
    7781-JL 號自用小客車、2U-7701 號自用小客車，警方在其
    住處查獲之7781-JL 號自用小客車及2U-7701 號車牌2 面，
    係真實姓名年籍均不詳、綽號「國仔」之成年男子寄放在伊
    前揭住處，伊不知道是贓車，且伊在警局承認犯行，係因為
    員警表示如未承認，就要捉伊父母來警局云云。惟查：
  (一)上揭犯罪事實，業據被告丁○○於警詢、偵查時坦承不諱，
    核與證人戊○○、己○○、乙○○、林良勝之證述相符，且
    有搜索扣押筆錄、扣押物品目錄表、車牌號碼7781-JL 號自
    用小客車租賃契約書、車輛失竊車牌遺失證明單各1 份、嘉
    義市警察局車輛協尋車輛遺失電腦輸入單3 份、贓物領據2
    份、照片4 幀在卷可稽。
  (二)至被告雖辯稱：於警詢坦承犯行，係因為員警表示若不承認
    就要捉伊父母來警局云云。然證人即製作被告警詢筆錄之員
    警乙○○於本院審理時證稱：伊雖於夜間詢問被告，但有經
    被告同意，且有簽立同意書，被告於警詢時之陳述是在自由
    意識下所為陳述，且全部內容均為被告所自陳，並無恐嚇或
    脅迫之情事，又於訊問被告過程中亦沒有向被告說如不承認
    要捉被告之父母到警察局等語明確（見本院94年2 月16日訊
    問筆錄）。又證人即查獲被告之員警甲○○亦證稱：被告於
    查獲現場起初不承認竊盜，是因為渠等請被告解釋失竊之車
    輛為何會在被告家中，被告一開始是說朋友開過去交給他的
    ，渠等問被告是何人交給他的，但被告說不出來，在渠等一
    直追問下，被告就承認車子是他竊取的，渠等亦未要求被告
    在警局承認竊盜，在檢察官偵查中亦要承認犯行等語明確。
    足認被告於警詢時之陳述係出於自由意識之陳述，並未受到
    恐嚇或脅迫而自白之情形。再者，被告於檢察官偵查中亦坦
    承本件犯行（見偵查卷第4 至5 頁），且被告於本院準備程
    序時亦自承檢察官偵查時檢察官並無威脅之情事（見本院93
    年11月2 日準備程序筆錄），衡諸常情，若被告於警詢之自
    白是受到員警威嚇，為何其於檢察官偵查中並未向檢察官表
    示受到威脅之情事，仍為與警詢相同之陳述，顯與常情不符
    ，是被告辯稱其自白是受員警威嚇脅迫若不承認要捉其父母
    到警察局始自白犯行，顯為卸責之詞，而不可採。
  (三)又被告辯稱扣案之車輛及車牌是「國仔」寄放，伊不知道是
    贓物云云，然被告又自承其與「國仔」認識半年，「國仔」
    曾將車子寄放在伊住處等語（見本院94年1 月15日審判筆錄
    、94年4 月19日審判筆錄），如依被告所述屬實，則其與「
    國仔」既已認識半年之久，又曾讓「國仔」寄放車子於其住
    處，為何不知「國仔」之真實姓名及聯絡方式，顯有違常情
    。況且，本件車輛若非被告所竊取，其焉何能於警詢、偵查
    中詳細供述前揭竊取時間、地點、方式，及如何處置行竊所
    得之物，亦與證人即被害人戊○○、己○○所述被竊情形相
    符，況且被告於警詢時之陳述距案發時間較為接近，被告記
    憶較為鮮明，其陳述亦較無經過長期間利弊衡量思考，與本
    院審理時距案發時已有半年以上之時間，可供被告反覆思索
    飾詞，較為真實可信。足認被告前揭所辯，顯係事後卸責之
    詞，不足採信。綜上所述，事證明確，被告犯行堪以認定。
三、核被告就竊取車牌號碼2U-7701號自小客車所為，係犯刑法
    第320 條第1 項竊盜罪；就竊取車牌碼7781-JL 號自用小客
    車係持客觀上可供兇器使用之螺絲起子、鐵棍行竊，並毀損
    該車之右前座門鎖、排檔鎖，係犯刑法第321 條第1 項第3
    款攜帶兇器竊盜罪、刑法第354 條毀損罪。公訴人雖未論及
    被告涉犯刑法第354 條毀損罪，然此部分業據告訴人提出告
    訴，與公訴人起訴之前揭論罪科刑之刑法第321 條第1 項第
    3 款攜帶兇器竊盜罪間，具有方法結果之相牽連關係，為起
    訴效力所及，本院自得審理，附此敘明。（被告分別於竊取
    前揭2 輛自小客車後，持螺絲起子將車上所懸掛之車牌各2
    面拆下，並丟棄其中2U -7701號車牌2 面，均為前揭竊盜行
    為後就其所竊得之物為處理，不另論罪）。按刑法第321 條
    第1 項第3 款攜帶兇器竊盜罪，所稱之兇器，乃依一般社會
    觀念足以對人之生命、身體、安全構成威脅，而具有危險性
    之「器械」而言，已見前述（關於「器械」一語，參見社會
    秩序維護法第63條第1 項第1 款「無正當理由攜帶具有殺傷
    力之『器械』」；及最高法院79年臺上字第5253號判例「螺
    絲起子為足以殺傷人生命、身體之『器械』」用語）。而磚
    塊、石頭乃自然界之物質，尚難謂為通常之「器械」，從而
    持磚塊、石頭砸毀他人車窗竊盜部分，尚難論以攜帶兇器竊
    盜罪（最高法院92年度台非字第38號判決可資參照），則公
    訴人認石塊為客觀上可供兇器使用之物，顯有容誤，併此敘
    明。被告前後2 次竊盜犯行，時間緊接，方法相同，觸犯構
    成要件相同之罪名，顯係基於概括犯意為之，應依連續犯規
    定論以刑法第321 條第1 項第3 款攜帶兇器竊盜罪論處，並
    依法加重其刑。又被告所犯上開刑法第321 條第1 項第3 款
    攜帶兇器竊盜罪與刑法第354 條毀損罪間有方法結果之牽連
    關係，應從一重之刑法第321 條第1 項第3 款攜帶兇器竊盜
    罪處斷。爰審酌被告正值青壯年，竟不思以正當途徑獲取財
    物，竟為逞私慾，竊取他人財物，破壞他人對於財物之持有
    支配，犯後猶否認犯行，飾詞狡辯，顯見其惡性非輕，惟念
    及其所竊得之財物已部分發還被害人、又被告並無前科，有
    臺灣高等法院被告全國前案紀錄在卷可稽等一切情狀，量處
    如主文所示之刑。另扣案之鑰匙1 支為被告所有，且供被告
    犯罪所用，業據被告供明在卷（見被告警訊筆錄），爰依刑
    法第38條第1 項第2 款規定，宣告沒收之。另被告用以行竊
    之鐵棍及石塊，未經扣案且業已遭被告丟棄，業據被告供明
    在卷（見被告警詢筆錄），亦無證據證明為被告所有及尚存
    在之情事；以及未扣案之螺絲起子亦非被告所有等情，亦據
    被告供明在卷（見被告警詢筆錄），則均爰不另為沒收之諭
    知。
據上論斷，應依刑事訴訟法第299 條第1 項前段，刑法第56條、
第55條、第321 條第1 項第3 款、第354 條，罰金罰鍰提高標準
條例第1條前段，判決如主文。
本案經檢察官丙○○到庭執行職務。
中　　華　　民　　國　　94　　年　　5 　　月　　4　　日
                  刑事第十三庭  審判長法　官  何秀燕
                                      法  官  楊智守
                                      法  官  陳月雯
以上正本證明與原本無異。
如不服本判決，應於判決送達後10日內，向本院提出上訴狀。
中　　華　　民　　國　　94　　年　　5 　　月　　4　　日
                                      書記官  林佳蓉
附錄本案論罪科刑法條全文：
中華民國刑法第321條第1項第3款：
犯竊盜罪而有左列情形之一者，處 6 月以上、 5 年以下有期徒刑：
一  於夜間侵入住宅或有人居住之建築物、船艦或隱匿其內而犯之者。
二  毀越門扇、牆垣或其他安全設備而犯之者。
三  攜帶兇器而犯之者。
四  結夥三人以上而犯之者。
五  乘火災、水災或其他災害之際而犯之者。
六  在車站或埠頭而犯之者。
前項之未遂犯罰之。
中華民國刑法第354條
毀棄、損壞前二條以外之他人之物或致令不堪用，足以生損害於
公眾或他人者，處2 年以下有期徒刑、拘役或500 元以下罰金。
